Inventaris van de archieven van de Chefs van het Wapen der Infanterie en enige andere Infanterie-instellingen en Commissies, 1816-1941
Nationaal Archief, Den Haag
- Inspecteur der Infanterie, 1887-1941, D
  - Algemeen/geheim, D.1
    - Ingekomen en minuten van uitgaande stukken "algemeen" en "geheim"., 1936-1941; 37-100; 64 pakken
      - 1939 nrs. 3124 - 4428, 76
        - Veiligheidstoestellen voor de mortieren van 8, 1939, 1939/4038
        - Pionieroefeningen in verband met de taak der IIe Batlajons en de gelden daarvoor, 1939, 1939, 1939/4158
        - Verdeling lichtpistolen en munitie, 1939, 1939/4208
        - Beproeving van het zelflaadgeweer Pedersen, 1939, 1939/4260
        - Schietoefeningen op de schorren nabij Hildernisse, 1939, 1939/7278
        - Behandeling dienststukken na ontvangst van telegram B, 1939, 1939/4324
        - Bevelsverhouding tussen een depotcommandant en een commandant van een depotbataljon, 1939, 1939/4334
        - Aangewezen garnizoenscommandanten over de militairen behorende tot de depots inf., 1939, 1939/4360
        - Indeling van administratief personeel, 1939, 1939/4367
        - Bewaking van vliegparken, 1939, 1939/4410
        - Indeling van personeel van de K.N.I.L. bij het Nederlandse Leger, 1939, 1939/4412
        - Administratief toezicht op de depots, 1939, 1939/4480
        - Processen verbaal beëdiging offn., 1939, 1939/4428
      - 1939 nr. 4448, 77
        - Sterktestaten van de depots inf., 1939, 1939/4448
      - 1939 nr. 4448, 78
        - Sterktestaten van de depots inf., 1939, 1939/4448
      - 1939 nrs. 4470 - 4827, 79
        - Behandeling van krijgsraadzaken, 1939, 1939/4470
        - Processen verbaal van dienstongevallen, 1939, 1939/4510
        - Mededeling betreffende het in staat van oorlog verklaren van grondgebied des Rijks, 1939, 1939/4512
        - Aanwijzingen betreffende tucht en strafrecht, 1939, 1939/4530
        - Luchtafweer boven 's Gravenhage, 1939, 1939/4604
        - Indeling geweermakers bij de depots inf., 1939, 1939/4636
        - Benoeming en indeeling van res. hoofd en subalterne offn., 1939, 1939/4690
        - Dragen van het insigne der harmonische lichaamsontwikkeling, 1939, 1939/4769
        - Vrijwillige verbintenissen gedurende de mobilisatie in 1939, 1939, 1939/4822
        - Adressen, organisatie, enz van de depots inf., 1939, 1939/4827
      - 1939 nrs. 4840 - 7079, 80
        - Afvoer van personeel van het veldleger naar de depots, 1939, 1939/4840
        - Opleiding van de dpln. bij de inf., 1939, 1939/4879
        - Aanschaffing van en vergoeding voor het gebruik van rijwielen bij de depots inf., 1939, 1939/4901
        - Oprichten van onderdelen bewakingstroepen, 1939, 1939/4926
        - Bevordering van cadetten tot vnd. en 2e lt, 1939, 1939/5005
        - Cursussen zw. mitr. en overplaatsing van personeel naar het depot wielrijders, 1939, 1939/5033
        - Aanvulling van personeel en paarden uit de depots voor het veldleger, 1939, 1939/5070
        - Beschikbaarstelling van een beroepsonderoff. voor het bataljon spoorwegtroepen, 1939, 1939/5090
        - Weder indiensttreding van gewezen offn. en onderoffn., 1939, 1939/5208
        - Dienstweigering, 1939, 1939/5255
        - Inkwartiering zonder voeding, 1939, 1939/5379
        - Uitbreiding van persneel bij de C.O.I., 1939, 1939/5474
        - Verkeersregeling in de vesting Holland, 1939, 1939/5631
        - Cursussen in het geweerschieten, 1939, 1939/5677
        - Proeven met uniformen van grijs tricolaken, 1939, 1939/5749
        - Onderwijs lichaamsoefeningen bij de depots, 1939, 1939/5785
        - Eervol ontslag uit de dienst van res. offn., 1939, 1939/5819
        - Detachering van res. offn. (juristen) bij het Algemeen Hoofdkwartier Veldleger, 1939, 1939/5916
        - Detachering offn., onderoffn. en minderen bij het korps politietroepen, 1939, 1939/6004
        - Verlenging van den diensttijd van den res. adj. onderoff. administrateur D. Schotman, 1939, 1939/6022
        - Periodiek verlof naar Duitsland, 1939, 1939/6023
        - Bloedgroeponderzoek en personeel voor de bloedconserveerinrichtingen, 1939, 1939/6026
        - Benoeming van res. offn. tot beroepsoffn., 1939, 1939/6036
        - Het bouwen van barakken voor legering, 1939, 1939/6119
        - Automatische breed en dieptespreidinrichting voor mitrs., 1939, 1939/6277
        - Cursus in de gasdienst aan de C.O.I., 1939, 1939/6037
        - Herexamen voor de cadetten der K.M.A./C.O.I., 1939, 1939/6391
        - Hulpmiddelen voor het onderricht in de gasbeschermingsdienst, 1939, 1939/6407
        - Wapenvoorschrift betreffende de mitr. 20, 1939, 1939/6409
        - Geestelijke verzorging bij de depots inf., 1939, 1939/6417
        - Brand in de Oranje Nassau Kazerne te Bergen op Zoom, 1939, 1939/6425
        - Benoeming tot vnd. van cadetten der K.M.A. en tot vnd. van leerlingen S.R.O.I., 1939, 1939/6535
        - Leverdata van geschut, 1939, 1939/6550
        - Aanstelling tot kpl. tamboer, 1939, 1939/6608
        - Opleiding en oefening van het personeel in de depots inf., 1939, 1939/6771
        - Landschapschijven, 1939, 1939/6871
        - Detachement voor de bewaking van het vliegveld Woensdrecht, 1939, 1939/6936
        - Wapens en leermiddelen beschikbaar bij de depots, 1939, 1939/7079
      - 1939 nrs. 7224 - 11253, 81
        - Indeling van buitenlandse dpln., 1939, 1939/7224
        - Oprichting van een depotcie. geneeskundige troepen, 1939, 1939/7326
        - Opleiding tot dpl. sgt., 1939, 1939/7333
        - Toekenning van het onderscheidingsteken van langdurigen dienst aan offn., 1939, 1939/7356
        - Verdeling van personeel bij de depots, 1939, 1939/7669
        - Opleiding van het verbindingspersoneel, 1939, 1939/7693
        - Handhaving van de tucht, 1939, 1939/7801
        - Terugkeer naar de C.O.I. van cadetten 2e en 3e studiejaar K.M.A. bestemd het K.N.I.L., 1939, 1939/8013
        - Beheer en onderhoud van intendance materieel, 1939, 1939/8017
        - Bedkribben, 1939, 1939/8019
        - Maatregelen voor de luchtbescherming, 1939, 1939/8029
        - Geneeskundige controle op ziek achterblijven van verlof, 1939, 1939/8105
        - Verblijf van echtgenoten van militairen in de tijdelijke standplaats, 1939, 1939/8171
        - In gebruikneming volgens artikel 16 der Wet op den staat van oorlog en beleg (Wet van 23 mei 1899, Staatsblad 128), 1939, 1939/8205
        - Schadeloosstelling voor gevorderde gebouwen enz, 1939, 1939/8207
        - Bewegingsvrijheid, 1939, 1939/8267
        - Verlof, 1939, 1939/8270
        - Tenue, 1939, 1939/8271
        - Ontoelaatbare praktijken met benzine, 1939, 1939/8403
        - Behandeling van de dagelijkse rapporten bij de depots, 1939, 1939/8415
        - Het inrichten van aanvulplaatsen voor aan, afvoer en distributie van levensmiddelen, 1939, 1939/8439
        - Afdoening van rapporten opgemaakt door patrouilles van de politietroepen, 1939, 1939/8657
        - Commandowisseling, 1939, 1939/8681
        - Aanwijzing van een depot arts, 1939, 1939/8691
        - Het toekennen van een gratificatie aan res. offn. bij vertrek met groot verlof, 1939, 1939/8707
        - Pioniergereedschap en pioniermaterieel, 1939, 1939/8855
        - Gymnastiekschoenen, 1939, 1939/8883
        - Indeling van gymnastiek en hoofdgymnastiekonderwijzers bij de depots, 1939, 1939/9121
        - Werpen met scherpe handgranaten, 1939, 1939/9255
        - Indeling van gasoffn. bij de depots, 1939, 1939/9379
        - Traangaszunders, 1939, 1939/9493
        - Personeelsvoorziening bij het I.S.K., 1939, 1939/9533
        - Benoemingen van res. offn., 1939, 1939/9733
        - Buitenlandsche correspondentie van dpl. sgt. Heinz v. Beekum, 1939, 1939/9973
        - Instructie voor de depot artsen, 1939, 1939/10031
        - Baden, 1939, 1939/10083
        - Radio ontvangsttoestellen in militaire gebouwen, 1939, 1939/11155
        - Geldinzamelingen ten behoeve van gemobiliseerde militairen, 1939, 1939/11171
        - Detachering van leerlingen der C.O.I., afdeling S.R.O.I., 1939, 1939/11253
      - 1940 nrs. 42 - 6445, 82
        De nummers 227 tot 3000 zijn niet in een van de bij deze serie behorende agenda's (algemeen, geheim of personeel) terug te vinden.
        - Opleiding Vickers mitraillisten. Kringkorrel mitr. M 18 en M 20, 1940, 1940/42
        - Oprichting van p.a.g. onderdelen, indeling en bewapening, 1940, 1940/44
        - Depot bataljon. Oprichting 7e cie., bewapening en uitrusting materieel gascursussen. Oefen ei handgranaten en materieel. Overzicht gevechtskracht Depot Inf. bewakings en andere diensten. Cursus springmiddelen. Oprichten nieuwe legeronderdelen. Verdeling, overgang en vertrek van lichtingsploegen. Indeling van personeel. Cursus zw. mitr. Aanvuling personeel. Tekort aan kader. Overplaatsing paardenverzorgers. Tamboers en Hoornblazers. Legering in scholen. Nummering van Compagnie, 1940, 1940/68
        - Indeling, bevordering, benoemingen, eervol ontslag en formulieren van eedsaflegging van offn., 1940, 1940/94
        - Verbandakte Sgt. A. Nanninga, 1940, 1940/104
        - Schietoefening in het I.S.K., 1940, 1940/239
        - Voorschrift Tamboers en hoornblazersschool, 1940, 1940/262
        - Bevordering, opleiding, ontslag, verbintenissen van onderoffn. en minderen, 1940, 1940/676
        - Opleiding vliegtuigmakers. Overgang naar de militaire luchtvaart, 1940, 1940/770
        - Binnenransels, 1940, 1940/1439
        - K.S.O. geweren, geweren T.P., 1940, 1940/1509
        - Aanvulling en aanvoer van paarden in het gemobiliseerde leger, 1940, 1940/1568
        - Verzoeken om ruiling en overplaatsing, 1940, 1940/1720
        - Kaderbataljon; oprichting en verslagen, 1940, 1940/1740
        - Overgang van capitulanten naar beroepskader, 1940, 1940/1920
        - Vereniging van militairen; idem van gemobiliseerden, 1940, 1940/3017
        - Schadeloosstelling en ingebruikname van terreinen en schoolgebouwen, 1940, 1940/3055
        - Telefoonnummers Inspectie Inf. (bijgewerkt tot 1 maart 1940), 1940, 1940/4335
      - 1940 nrs. 3301 - 11772, 83
        - Arbeidsovereenkomsten en ontslag arbeidscontractanten, 1940, 1940/3301
        - Ontheffing onderoffn. verlofgangers van het K.N.I.L. van tewerkstelling bij de weermacht, 1940, 1940/3330
        - Begroting 1941, 1940, 1940/3366
        - Verslagen opleiding maartploeg 1939 bij de S.R.O.I (C.O.I)., 1940, 1940/3667
        - Hervatting van het onderwijs voor cadetten, 1940, 1940/3957
        - Verloven: weermachtsindustrie verlof, periodiek verlof, extra verlof voor troepen; Strategische Beveiliging, uitreiken van verlofpassen en vervoersbewijzen voor periodiek verlof, 1940, 1940/4140
        - Veldjassen, 1940, 1940/4507
        - Reparatie en onderhoud fornuizen Slavenburg, 1940, 1940/4611
        - Voorstel tot ontslag van hoornblazer sgt. A.W. Huegenin, 1940, 1940/4676
        - Tewerkstelling off. belast met de leiding van werkzaamheden en onderwijs aan gestrafte militairen, 1940, 1940/4692
        - Lichtverschijnselen, 1940, 1940/5149
        - Controleverslagen kantines Waalsdorp en Bergen aan Zee, 1940, 1940/5267
        - Mobilisatietoelagen, 1940, 1940/5445
        - Proces verbaal van overgave en overname van de Kol. Palmkazerne, 1940, 1940/5801
        - Inrichten kamp Waalsdorp voor krijgsgevangenen, 1940, 1940/5899
        - Militaire bijstand, 's Gravenhage, 1940, 1940/5915
        - Staat van beleg voor diverse gemeenten, 1940, 1940/5991
        - Opheffing C.O.I, 1940, 1940/6141
        - Processen verbaal van ongevallen met getuigen en doktersverklaringen, 1939, 1939/6147
        - Gedragslijn van motorrijders t.o.v verkeersvoorschriften., 1939, 1939/6277
        - Res. personeel, buitenslands verblijf, 1939, 1939/6585
        - Vuren op luchtdoelen, 1939, 1939/10459
        - Offn: benoeming, aanstelling, herstel in actieve dienst. Proces verbaal van beëdiging, 1940, 1940/11020
        - Commandoverhouding; depots en de S.R.O.I. vanaf 20 mei 1940 onder commando I.d.I., 1940, 1940/11038
        - Adressen en telefoonnummers van het bureaux van de depots en het depot bataljons, 1940, 1940/11040
        - Verslag gevangenname van 5 Duitse soldaten, 1940, 1940/11066
        - Overlijdensacte, Kapt. W.G. Zwolle, 1940, 1940/11076
        - Melding van Detachement 40 R.I. die in Zeeland aan den strijd hebben deelgenomen, 1940, 1940/11113
        - Indeling staf van de Duitse opperbevelhebber en overleg met Duitse autoriteiten, 1940, 1940/11125
        - Verzoek vergoeding in beslag genomen kijker, 1940, 1940/11172
        - Octrooiaanvraag impulsteller machinegeweren, 1940, 1940/11194
        - Groot verlof, demobilisatie, 1940, 1940/11303
        - Bon voor overname auto, 1940, 1940/11333
        - Rapport verhoor Cadet Vnd. J.W. Roos, 1940, 1940/11347
        - Opheffen scholen voor res. offn., 1940, 1940/11351
        - Militairen betrokken bij door Duitsers ingesteld strafrechtelijk onderzoek, 1940, 1940/11355
        - In administratiestelling van beroeps-offn., 1940, 1940/11371
        - Militaire Justitie, 1940, 1940/11379
        - Toezending berichten, 1940, 1940/11383
        - Comité tot oprichting van een monument aan "De Haagsche Schouw", 1940, 1940/11389
        - Verbandacte sgt. N.H. van Draanen, 1940, 1940/11427
        - Handhaving van tucht en orde, 1940, 1940/11434
        - Geneeskundige behandeling, 1940, 1940/11435
        - Militaire Justitie, 1940, 1940/11454
        - Opheffen Hoofdkwartier Veldleger en onderdelen, 1940, 1940/11479
        - Rapporten omtrent Duitse militairen te Hoorn, 1940, 1940/11484
        - Verlof voor militairen wonend in België, 1940, 1940/11490
        - Opgave van beroepskader dat niet mocht vertrekken, Doesburg, 1940, 1940/11548
        - Bepalingen demobilisatie, 1940, 1940/11562
        - Opbouwdienst, 1940, 1940/11590
        - Krijgsgeschiedenis, 1940, 1940/11601
        - Herstel gebouwen bij teruggave aan eigenaren, 1940, 1940/11603
        - Verzoek burgerhulpschrijver H Braaksma, 1940, 1940/11623
        - Registratiebureaux naar 's Gravenhage, 1940, 1940/11675
        - Behoud van militaire verzamelingen, bibliotheken enz, 1940, 1940/11680
        - Erewoord militairen K.N.I.L., 1940, 1940/11688
        - Marechaussée onder Departement van Justitie, 1940, 1940/11690
      - 1940 nrs. 11033 - 11414, 84
        - Militairen die zich hebben gemeld bij andere onderdelen, 1940, 1940/11033
        - terugmelden militairen, 1940, 1940/11408
        - Aanmelding personeel van het veldleger, 1940, 1940/11414
      - 1940 nrs. 11701 - 11829, 85
        - Afwikkelingsbureaux; registrators, beëindiging, personeel, afdoening zaken, 1940, 1940/11701
        - Glijbaan Mitr. M 18, 1940, 1940/11709
        - Geen erewoordverklaringen van soldaten en kpls. Opgave erewoordverklaringen offn. en onderoffn., 1940, 1940/11711
        - Vaststelling schadevergoeding diverse panden, 1940, 1940/11715
        - Auto's voor het hoofd afwikkelingsbureau, 1940, 1940/11731
        - Vordering van een auto., 1940, 1940/11734
        - Voorschot wedde aan familie vermiste soldaten, 1940, 1940/11738
        - Inlevering van kaarten met ontvangst bon, 1940, 1940/11747
        - Verlenen groot verlof aan dpln. 15 Juli 1940, 1940, 1940/11752
        - Dienstverlating beroepspersoneel beneden de rang van 2e lt. per 15 Juli 1940, 1940, 1940/11754
        - Dragen militaire uniformen na 15 Juli 1940, 1940, 1940/11755
        - Opgave archief en meubilair van registratiebureaux i.v.m. verhuizing, 1940, 1940/11757
        - Aflossing huurschuld Van Brink, 1940, 1940/11763
        - Opbouwdienst; in werking treden, organisatie en onderscheidingstekenen, 1940, 1940/11766
        - Indeling op kaart in districten van, Amsterdam Apeldoorn, 1940, 1940/11768
        - Kleding vergoeding, dpl. W.A. Mantgem, 1940, 1940/11775
        - Verloren gouden medaille van A.J. Weimar, 1940, 1940/11778
        - Ausweiss van autobestuurder J.L. Geuzebroek, 1940, 1940/11779
        - Groot verlof aan onderoffn. en capitulanten, 1940, 1940/11780
        - Werving van militairen voor politie, waterpolitie en douane, 1940, 1940/11781
        - Geschil over jaarwedde A.O.I. Opheikens, 1940, 1940/11785
        - Vraag naar doodoorzaak van dpl. W Zijlstra, 1940, 1940/11787
        - Regelingsbureaux voeren detachementsadministratie, 1940, 1940/11790
        - Ontslag, benoeming en nonactiviteit offn., 1940, 1940/11797
        - Vrije geneeskundige hulp nà 14 juli 1940, 1940, 1940/11798
        - Inleveren persoonlijke archieven op het Hoofd Regelings Bureau afdeling Kabinet, 1940, 1940/11813
      - 1940 nr. 11815, 86
        - Bemerkingen omtrent verklaringen van oplevering op diverse rekeningen (1940), 1940, 1940/11815
      - 1940 nrs. 11822 - 12107, 87
        - Plaatsing bij Opbouwdienst, bepalingen registratie personeel, 1940, 1940/11822
        - Opsporing particuliere eigendommen, 1940, 1940/11824
        - Regelingsbureaux; ligitimatie bewijzen, betaling personeel, adressen, in onderhoudstelling, registrators, af te wikkelen zaken, 1940, 1940/11825
        - Staten van inlichtingen, 1940, 1940/11828
        - Tegemoetkoming in aanschaf burgerkleding, 1940, 1940/11831
        - Troependetachement 's Gravenhage, 1940, 1940/11838
        - Schadeloosstellingen, 1940, 1940/11840
        - Inkwartieringsgeld, Simpelveld, 1940, 1940/11842
        - Eervol ontslag I.d.I., W.F.A. HACKSTROH, 1940, 1940/11846
        - Overgang naar Politie en Rivierpolitie, 1940, 1940/11866
        - Vordering enz., zoekraken kijkers, 1940, 1940/11890
        - Procesverbaal betreffende P.J. Kerkdijk, 1940, 1940/11897
        - Afwerking op afwikkelingsbureaux, 1940, 1940/11904
        - Instructiefilms; onderzoek naar verblijfplaats van Onderoffn. filmoparateurs, 1940, 1940/11906
        - In veiligheid gebrachte kassen en bescheiden, 1940, 1940/11907
        - Afdoening schuld zoon Serg. maj. R. Scholten, 1940, 1940/11921
        - Opgaven voor de Duitsers moeten in het Duits, 1940, 1940/11930
        - Arrest wegens verminking hand op 16 mei 1940, 1940, 1940/11933
        - Verklaringen van werkgevers, 1940, 1940/11935
        - Eervol ontslag offn., 1940, 1940/11937
        - Prive gebruik Rijksautomobielen verboden, 1940, 1940/11950
        - Vervoerbewijzen voor regelingsbureaux, 1940, 1940/11951
        - Achterstallige inkwartieringsvergoeding, 1940, 1940/11956
        - Vraag naar vermiste goederen dpl. Tabak, 1940, 1940/11972
        - Zoekgeraakte schrijfmachine, 1940, 1940/11973
        - Sgt. kok Stierman, jaarwedde juni, juli 1940 en verzoek om toekenning pensioen, 1940, 1940/11987
        - Betaling boeketten, 1940, 1940/11991
        - Inlevering materieel in de voormalige sigarenfabriek van Hillen te Delft, 1940, 1940/12010
        - Overlijden, 1940, 1940/12011
        - Opleggen enz. van adminsitratieve bescheiden, 1940, 1940/12019
        - Terugbetalen voorschot door dpl. Iselaar, 1940, 1940/12035
        - Verklaring op erewoord, 1940, 1940/12040
        - Voordracht onderscheidingsteken, 1940, 1940/12045
        - Geld te storten voor J.J. Poelman, 1940, 1940/12052
        - Kostwinnersvergoeding dpl. J.M. ten Tije, 1940, 1940/12058
        - Militaire groet, 1940, 1940/12077
        - Overgave meubilair, 1940, 1940/12078
        - Inhoudingen betr serg. R.J. Kuipers, 1940, 1940/12081
        - Betaling 1e lt. A.G. Lutgerhorst, 1940, 1940/12089
        - Onbetaalde rekeningen van kachelpijpen, 1940, 1940/12099
        - Overplaatsing personeel, 1940, 1940/12106
      - 1940 nrs. 12111 - 12563, 88
        - Regelingsbureaux; bewegingsvrijheid, personeelswisseling, legitimatiebewijzen, toepassing militair tuchtrecht, beschikbaar gestelde O.O., nog te betalen rekeningen, personeel (offn.), opgave gevraagd van niet organiek aanwezige rijwielen, betaling van personeel enz, 1940, 1940/12111
        - Opgave van personeel aan toepen detachement 's Gravenhage, 1940, 1940/12155
        - Eervol ontslag offn., 1940, 1940/12156
        - Pensioenaanvraag Wed. Jansen Gerolt, 1940, 1940/12157
        - Vorderingen, 1940, 1940/12159
        - Vraag naar de staat van dpl. J.N. Verhaar, 1940, 1940/12161
        - Inlichtingen, 1940, 1940/12168
        - Verzonden nota's door Th. A.A. Stevens, 1940, 1940/12170
        - Ontvangen jaarwedde J. Groeneboom, 1940, 1940/12174
        - Rekeningen, 1940, 1940/12178
        - Vergoedingen., 1940, 1940/12190
        - Contract cantine 6e depot cie. jagers, 1940, 1940/12191
        - Inlevering en opbergen van archieven, 1940, 1940/12914
        - Examen voor hogere rang door v.d. Zande, 1940, 1940/12199
        - Personeel regelingsbureaux naar de Opbouwdienst, 1940, 1940/12248
        - Verzoek om op wachtgeld te worden gesteld, 1940, 1940/12270
        - Verzoek om op wachtgeld te worden gesteld, 1940, 1940/12271
        - Inleveren motorvoertuigen met witte driehoek, 1940, 1940/12283
        - Verplichtingen huis Parkstraat 24a voldaan, 1940, 1940/12355
        - Opgaven schrijfmachines en logieschepen, 1940, 1940/12368
        - Bescheiden van Jansen, Reuvekamp, Hollander, 1940, 1940/12410
        - Tewerkstelling van burgerwerklieden, 1940, 1940/12412
        - Werkzaamheden van de Commissies voor Korpsonderzoek in de Justitiële Garnizoenen, 1940, 1940/12440
        - Bevel van de Wehrmachtbefehlhaber, Betreffende de Opbouwdienst, 1940, 1940/12441
        - Gewond raken en verpleging van Dpl. Tochtman, 1940, 1940/12445
        - Opruimen landmijnen en springladingen, 1940, 1940/12450
        - Geneeskundige verzorging in de v.m. garnizoensplaatsen en plaatsen waar regelingsbureaux gevestigd zijn, 1940, 1940/12451
        - Inlevering distributie bescheiden, 1940, 1940/12454
        - Betaling arbeidscontractanten, 1940, 1940/12459
        - Schadevergoeding wegens aanrijding door militaire auto HZ 52258, 1940, 1940/12463
        - Uitstel ontslag personeel, 1940, 1940/12489
        - Inhoudingen korpl. kok A. Burgwal, 1940, 1940/12504
        - Betalingsverzoek voor werk en schade, 1940, 1940/12508
        - Vraag naar bescheiden van J. Middenveldt, 1940, 1940/12512
        - Uitreiking van becheiden J.P. van Hal, 1940, 1940/12519G
        - Ophalen van cheque boekjes te Delft., 1940, 1940/12529
        - Verboden verenigingen, 1940, 1940/12544
        - Verandering kantinebeheer van het A.P.D., 1940, 1940/12547
        - Taxikosten van dpl. J.D. Schipper, 1940, 1940/12563
      - 1940 nrs. 12565 - 13497, 89
        - Vergoedingen en schadevergoedingen, 1940, 1940/12565
        - Bestelling van voorrangsborden Zwolle, 1940, 1940/12575
        - Dagvaardingen, 1940, 1940/12586
        - Zoekgeraakt geld ten laste van het Rijk, 1940, 1940/12600
        - Voordracht voor medaille fourier R.A. Swarts, 1940, 1940/12614
        - Vorderingen art. 33 inkwartieringswet,, 1940, 1940/12619
        - Vrije geneeskundige behandeling, 1940, 1940/12621
        - Vertrek met groot verlof, 1940, 1940/12631
        - Inlevering lectuur bij de opbouwdienst, 1940, 1940/12639
        - Groetplicht, 1940, 1940/12645
        - Inlevering van reglementen enz., 1940, 1940/12647
        - Vrij vervoer, 1940, 1940/12649
        - Sgtn. titulair aanstellen tot sgt., 1940, 1940/12650
        - Verstrekking verordeningsbladen, 1940, 1940/12662
        - Archieven, 1940, 1940/12664
        - Verandering standplaats, 1940, 1940/12665
        - Huisvesting Regelingsbureaux, 1940, 1940/12698
        - Eervol ontslag offn., 1940, 1940/12700
        - Opheffing militaire centraaltelefoonpost, 1940, 1940/12701
        - Personeel, I.S.K., 1940, 1940/12714
        - Krijgsgevangenen uit België en Frankrijk, 1940, 1940/12721
        - Personeel voor de C.C.C.D., 1940, 1940/12722
        - Schrijf en kantoormachines, 1940, 1940/12724
        - Offn. eventueel over naar het onderwijs, 1940, 1940/12751
        - Inlichtingen omtrent opzegging gevorderde terreinen, 1940, 1940/12752